--- 
title: "IIO352 - Hidrología"
author:
   - Zambrano-Bigiarini, M.^[Departamento Ingeniería en Obras Civiles, Universidad de La Frontera, mauricio.zambrano@ufrontera.cl]
   
   - Mardones Contreras, P.^[Departamento Ingeniería en Obras Civiles, Universidad de La Frontera, p.mardones02@ufromail.cl]
   
date: "`r Sys.Date()`"
site: bookdown::bookdown_site
output: bookdown::gitbook
documentclass: book
bibliography: [book.bib, packages.bib]
biblio-style: apalike
link-citations: yes
github-repo: rstudio/bookdown-demo
description: "This is a minimal example of using the bookdown package to write a book. The output format for this example is bookdown::gitbook."
---

# Bienvenida {-} 

Este documento corresponde a una recopilación de las clases de hidrología dictadas en la carrera de Ingeniería Civil en la Universidad de la Frontera 

Para los alumnos que estén interesados en desarrollar los ejemplos presentados en este documento se recomienda descargar el paquete **bookdown** y revisar el repositorio en Github:

```{r eval=FALSE}
install.packages("bookdown")
# or the development version
# devtools::install_github("rstudio/bookdown")
```

Este documento posee actualmente las primeras *TRES* clases del curso de hidrología que corresponde a:

* `Conceptos Básicos`

* `Climatología Básica`

* `Introducción al Clima`


Se recomienda visitar el sitio web: <http://mawun.cr2.cl/>. 

```{r include=FALSE}
# automatically create a bib database for R packages
knitr::write_bib(c(
  .packages(), 'bookdown', 'knitr', 'rmarkdown'
), 'packages.bib')
```
